

ARTHUR
PRATES
Desenvolvedor WEB



"Meu nome é Arthur Martins Prates e tenho 22 anos.

Trabalho com desenvolvimento de software, meu foco é a web para resolver problemas, com foco na gestão de processos de negócios, tecnologia e pessoas. Utilizo PHP, MySQL, Javascript, CSS e React Native.

Acredito que o mais importante é, justamente, poder contribuir com o que sei e aprender muito com novos desafios!"

CONTATO



+55 (33) 98885 - 7665



arthur.prates7@gmail.com

www.aptechs.com.br



EXPERIÊNCIA PROFISSIONAL

O INSTITUTO DE PREVIDÊNCIA DOS SERVIDORES DO MUNICÍPIO DE TEÓFILO OTONI

Estagiário

2017 - 2020

- Desenvolvimento e Manutenção do WebSite
- Desenvolvimento do software de controle de qualidade da empresa
- Manutenção e Gestão de servidores Linux e Windows
- Manutenção e Gestão da rede interna

SIAMEL SOFTWARES

Estagiário

2020 - Presente

- Desenvolvimento de Sistemas Integrados
- Desenvolvimento de Sites
- Desenvolvimentos de APIs

APTECHS

Desenvolvedor React Native Desenvolvedor de Sites e Sistemas Integrados

2018 - Presente

- Desenvolvimento de aplicativos para telefones Android e iOS (iPhone).
- Experiência com o processo de publicação, tanto no Google Play quanto na App Store
- Experiência com prototipagem de tela, usando Figma
- Desenvolvimento de APIs multitenancy
- Construção e Manutenção de Sites e Sistemas Integrados utilizando Laravel e Slim Framework

FREELAS

2019 - Presente

- Desenvolvimento de Sistemas Integrados
- Desenvolvimento de Sites
- Desenvolvimentos de APIs



EDUCAÇÃO

SISTEMAS DE INFORMAÇÃO - GRADUAÇÃO

UniDoctum (unidoctum.edu.br)

Inicio: 2018 | Término: 2021

É um curso focado em tecnologia e desenvolvimento de ferramentas e soluções!



TECNOLOGIAS E HABILIDADES

TECNOLOGIAS

- Laravel
- PHP
- JS - React Native
- GIT
- API's
- HTML
- Docker

0

HABILIDADES

- Proativo
- Trabalho em Equipe
- Flexibilidade
- HomeOffice